　　　　　　　臺灣士林地方法院刑事裁定
　　　　　　　　　　　　　　　　　　 100年度聲判字第43號
聲　請　人
即　告訴人　李宏昌
　　　　　　李宏晟
上　二　人
共同代理人　周建才律師
被　　　告　李秀芬
　　　　　　李秀紅
上列聲請人即告訴人因被告侵占等案件，不服臺灣高等法院檢察
署於民國100 年5 月23日100 年度上聲議字第1790號駁回再議之
處分（原不起訴處分案號：臺灣士林地方法院檢察署99年度偵字
第15263 號），聲請交付審判，本院裁定如下：
    主  文
聲請駁回。
    理  由
一、按告訴人不服上級法院檢察署檢察長或檢察總長認再議為無
    理由而駁回之處分者，得於接受處分書後10日內委任律師提
    出理由狀，向該管第一審法院聲請交付審判；法院認交付審
    判之聲請不合法或無理由者，應駁回之，刑事訴訟法第258
    條之1 第1 項、第258 條之3 第2 項前段分別定有明文。聲
    請人即告訴人李宏昌、李宏晟告訴被告李秀芬、李秀紅侵占
    等案件，經臺灣士林地方法院檢察署檢察官於民國100 年2
    月11日以99年度偵字第15263 號為不起訴處分（下稱原不起
    訴處分）後，聲請人不服聲請再議，經臺灣高等法院檢察署
    （下稱高檢署）檢察長於100 年5 月23日以100 年度上聲議
    字第1790號處分書認再議之聲請為無理由而駁回，該處分書
    於100 年6 月24日對聲請人李宏昌、李宏晟為送達，因未獲
    會晤本人，而對其受僱人為補充送達，有高檢署100 年度上
    聲議字第1790號卷附原不起訴處分書、高檢署處分書、送達
    證書可稽，本件聲請交付審判之10日期間，應自送達翌日即
    100 年6 月25日起算至100 年7 月6 日屆滿（加計在途期間
    ），而聲請人於100 年7 月1 日委任律師向本院聲請交付審
    判，有卷附刑事聲請交付審判狀所蓋本院收狀章可憑，是本
    件聲請交付審判之程序尚無不合，合先敘明。
二、告訴及聲請交付審判意旨略以：被告李秀芬、李秀紅與聲請
    人即告訴人李宏昌、李宏晟及案外人李秀惠係兄弟姐妹，渠
    等父親李如榷於99年2 月12日死亡後，聲請人2 人、被告2
    人及李秀惠共同協議將李如榷名下財產全數存於聲請人李宏
    昌、被告李秀芬聯合開立之合作金庫商業銀行股份有限公司
    大同分行第0000000000000 號帳戶內（下稱合作商銀大同分
    行聯名帳戶），並約定由被告李秀芬保管李如榷之合作金庫
    銀行大同分行帳號第0000000000000 號帳戶（下稱合作商銀
    大同分行帳戶）之提款卡及附表一所示本票。(一)詎被告李秀
    芬竟分別基於意圖為自己不法所有及偽造文書之犯意，(1)於
    不詳時地，偽刻李如榷所經營之「德芳號」印鑑後，蓋印於
    附表二編號1 所示票據背面，並分別於附表二編號1 、2 所
    示日期，將附表二編號1 、2 所示票據存入其所有如附表二
    編號1 、2 所示帳戶內，予以侵占入己。(2)於附表三所示時
    間，以前開提款卡提領附表三所示款項共計新臺幣（下同）
    49萬9 千5 百元予以侵占。(3)於不詳時地，將附表一所示之
    26紙本票侵占入己。嗣聲請人2 人於99年5 月28日以寄發存
    證信函方式，要求被告李秀芬對其保管之李如榷財產作出說
    明，惟被告李秀芬竟不予理會。(二)被告李秀紅分別基於意圖
    為自己不法所有及偽造文書之犯意，(1)於不詳時間，偽刻「
    德芳號」印鑑，蓋印於附表二編號3 所示票據背面，並於附
    表二編號3 、4 所示日期，提領附表二編號3 、4 所示之票
    據後，存入附表二編號3 、4 所示之帳戶內，予以侵占入己
    。(2)於99年3 月23日，在不詳地點，領取李如榷行政院勞工
    委員會勞工保險局（下稱勞保局）之死亡給付13萬1 千7 百
    元後侵占入己，被告李秀紅侵占金額共計20萬2 千7 百元。
    因認被告2 人均涉有刑法第335 條第1 項侵占罪、同法第21
    6 條、第210 條行使偽造私文書等罪嫌。惟檢察官竟為不起
    訴處分，經聲請再議亦遭駁回，原不起訴處分書、駁回再議
    處分書殊有下列可議之處，爰依法聲請交付審判：
  (一)聲請人李宏昌為實際經營德芳號之人，並實際經手德芳號之
    支票事務，被告2 人從未經營或受僱於德芳號，當然無任何
    權利能以德芳號之橡皮章蓋印於附表二編號1 、3 所示之票
    據背面取款，該2 紙票據既係德芳號對外經營所取得之貨款
    票據，理應按交易之目的存入德芳號之帳戶或聯名帳戶內，
    而非被告2 人可自行兌領，更非屬能直接使用於李如榷之喪
    事費用，被告2 人未經德芳號人員同意即將橡皮章蓋印於票
    據背面，即屬盜用印文罪，將屬於德芳號之貨款票據兌現存
    入李秀芬之私人帳戶，即屬於侵占。原不起訴處分、高檢署
    處分書逕認被告2 人無偽造文書之故意，顯有疑慮。
  (二)證人吳榮達、李文治、李秀惠雖證稱未見過德芳號正常使用
    之印鑑之樣式，係因渠等並非實際參與德芳號業務經營之人
    ，自不知悉德芳號有無正常蓋用於票據背面之印鑑（即發票
    章，99年度他字第2488號卷，下稱他字卷，第226 頁），原
    不起訴處分及高檢署處分書以德芳號是否實際存有該等正常
    使用之印鑑尚屬有疑，即認被告2 人無盜用或偽刻德芳號印
    文，均非可採。況且，兩造間於李如榷過世後共同整理遺物
    時，並未發現該蓋用於附表二編號1 、3 本票背面之德芳號
    橡皮章，該橡皮圖章是否真實存在，即有可議之處，應有調
    查之必要，被告2 人既然自稱係由李如榷處找到，即應就此
    橡皮章係真實存在，負舉證責任。
  (三)又被告李秀芬與聲請人李宏昌共同設立合作商銀大同分行聯
    名帳戶，並協議李如榷所留下之現金均應存入此聯名帳戶等
    情，為被告2 人所不否認，足見附表二之4 紙票據，應存入
    該聯名帳戶予以兌現，惟該4 紙票據係分別由被告李秀芬、
    李秀紅取得後，在未告知聲請人之情形下，直接存入被告李
    秀芬個人帳戶，被告李秀芬即涉有侵占之重嫌，原不起訴處
    分未細查此節，竟以該等票據已存入李秀芬與李宏昌聯名帳
    戶內，而認無侵占之事實，顯屬可議。
  (四)原不起訴處分未就被告李秀芬取得附表一本票之過程與目的
    、任意持該等本票與他人共同向景陽公司結算還款，及私自
    持有拒不交出供其他繼承人共同協議處理債權等節，論述其
    法律效果，已有未洽，縱被告李秀芬係在聲請人、李文治、
    吳榮達面前取得該等本票，被告李秀芬最多僅能「保管」該
    等本票，並無代繼承人全體處理本票債權之權利，被告李秀
    芬未與其他繼承人共同協商本票債權之處理方式，即自行將
    部分本票交付予第三人，已該當於侵占罪之嫌，原不起訴處
    分逕論未涉侵占罪嫌，亦有未當。
  (五)綜上，原不起訴處分、高檢署駁回再議處分顯有違誤，爰依
    法聲請交付審判云云。
三、按刑事訴訟法第258條之1規定，告訴人得向法院聲請交付審
    判，揆其立法意旨，係法律對於「檢察官不起訴裁量權」制
    衡之一種外部監督機制，法院之職責僅在就檢察官所為不起
    訴之處分是否正確加以審查，藉以防止檢察機關濫權。是刑
    事訴訟法第258 條之3 第4 項規定：「法院為交付審判之裁
    定時，視為案件已提起公訴。」，則交付審判之裁定自以訴
    訟條件俱已具備，別無應為不起訴處分之情形存在為前提。
    依此立法精神，同法第258 條之3 第3 項規定法院審查聲請
    交付審判案件時「得為必要之調查」，其調查證據之範圍，
    自應以偵查中曾顯現之證據為限；而同法第260 條對於不起
    訴處分已確定或緩起訴處分期滿未經撤銷者得再行起訴之規
    定，其立法理由說明該條所謂不起訴處分已確定者，包括「
    聲請法院交付審判復經駁回者」之情形在內，是前述「得為
    必要之調查」，其調查證據範圍，更應以偵查中曾顯現之證
    據為限，不得就告訴人新提出之證據再為調查，亦不得蒐集
    偵查卷以外之證據，否則，將與刑事訴訟法第260 條之再行
    起訴規定，混淆不清，亦將使法院兼任檢察官而有回復「糾
    問制度」之虞；且法院裁定交付審判，即如同檢察官提起公
    訴使案件進入審判程式，是法院裁定交付審判之前提，必須
    偵查卷內所存證據已符合刑事訴訟法第251 條第1 項規定「
    足認被告有犯罪嫌疑」檢察官應提起公訴之情形，亦即該案
    件已經跨越起訴門檻，否則，縱或法院對於檢察官所認定之
    基礎事實有不同判斷，但如該案件仍須另行蒐證偵查始能判
    斷應否交付審判者，因交付審判審查制度並無如同再議救濟
    制度得為發回原檢察官續行偵查之設計，法院仍應依同法第
    258 條之3 第2 項前段規定，以聲請無理由裁定駁回。
四、次按犯罪事實應依證據認定之，無證據不得認定其犯罪事實
    ；又不能證明被告犯罪者，應諭知無罪之判決，刑事訴訟法
    第154 條第2 項、第301 條第1 項分別定有明文。又認定不
    利於被告之事實，須依積極證據，苟積極證據不足為不利於
    被告事實之認定時，即應為有利於被告之認定，更不必有何
    有利之證據；又事實之認定，應憑證據，如未能發現相當之
    證據，或證據不足以證明，自不能以推測或擬制之方法，以
    為裁判之基礎；且認定犯罪事實所憑之證據，無論直接或間
    接證據，其為訴訟上之證明，須達於通常一般之人均不致有
    懷疑，而得確信其為真實之程度者，始得據為有罪之認定，
    倘其證明尚未達到此一程度，而有合理之懷疑存在時，尚難
    為有罪之認定基礎（最高法院30年度上字第816 號判例、40
    年度臺上字第86號、76年度臺上字第4986號判例參照）。另
    告訴人提起告訴，係以使被告受刑事處罰為目的，是其陳述
    是否與事實相符，仍應調查其他證據以資審認（最高法院52
    年度臺上字第1300號判例參照）。經查，被告李秀芬、李秀
    紅均堅決否認有何侵占、行使偽造文書犯行，被告李秀芬辯
    稱：附表二編號1 、3 本票背面蓋用之「德芳號」橡皮章是
    李如榷過世後，在李如榷生前使用之手提包內找到，並非盜
    刻；附表一之本票26張是李如榷生前以金錢借貸予景陽製瓶
    工業股份有限公司（下稱景陽公司），景陽公司簽發委託第
    一商銀民權分行擔當付款之上開26紙本票交予李如榷作為借
    貸憑據及清償方法，因李如榷貸予景陽公司款項中之150 萬
    元係被告李秀芬支出，故李如榷生前即將附表一編號25、26
    之2 紙面額共計150 萬元本票轉交被告李秀芬，所餘24紙本
    票則存放保險櫃，李如榷於99年2 月12日過世後，由李文治
    、聲請人李宏昌、堂叔吳榮達及被告李秀芬於99年2 月24日
    會同在承德路李如榷生前住處開啟保險櫃而發現存放其內之
    該24紙本票，在聲請人李宏昌知悉之情形下交給被告李秀芬
    保管，並非伊侵占；伊與聲請人李宏昌於99年3 月8 日開立
    之合作商銀大同分行聯名帳戶，專用以存入李如榷可收取之
    利息，為區分帳目，伊提供合作商銀中和分行帳號00000000
    00000 號帳戶（下稱合作商銀中和分行帳戶）作為處理喪事
    收支費用之專戶，故附表二之4 紙票據均存入上開合作商銀
    中和分行帳戶，用以支付喪葬費用；伊經李如榷全體繼承人
    之同意，始以提款卡提領附表三帳戶內款項，並逐筆存入伊
    之合作金庫銀行南勢角分行帳號0000000000000 號帳戶（下
    稱合作商銀南勢角分行帳戶），用以支付喪葬費用及遺產之
    房貸利息，伊於99年3 月12日將合作商銀中和分行帳戶內自
    己之存款全部提出，同日將原存於合作商銀南勢角分行帳戶
    內之公款餘額改存入合作商銀中和分行帳戶，以合作商銀中
    和分行帳戶專用於存儲遺產公款，該帳戶截至99年4 月26日
    止，扣除支出後之餘額連同利息合計70萬3 千125 元，迄今
    分文不少，足證伊並無何侵占犯行等語。被告李秀紅辯稱：
    附表二編號3 之本票背面「德芳號」之印章非伊所盜刻，伊
    未向銀行提示該本票，「德芳號」平常是李如榷在經營，其
    使用何印鑑伊不清楚，伊於99年3 月22日向景陽公司簽收附
    表二編號3 之本票後，當日即交給被告李秀芬，附表二編號
    4 之支票係聲請人李宏晟取走，嗣伊告知此款項供作李如榷
    之喪葬費用，聲請人李宏晟才交給被告李秀芬處理，附表二
    編號3 、4 此2 筆款項均存入被告李秀芬之合作商銀中和分
    行帳戶，伊未侵占；李如榷死亡後之勞工保險死亡給付13萬
    1 千7 百元確實是伊申請，伊於99年3 月30日將該筆款項匯
    入被告李秀芬之合作商銀中和分行帳戶作為李如榷之治喪費
    用，伊並未偽造文書、侵占等語。
五、查聲請人認被告2 人涉犯行使偽造文書罪嫌，係以被告2 人
    於附表二編號1 、3 所示景陽公司開立之本票背面蓋用盜刻
    之「德芳號」印章（橡皮章，他字卷第11、30頁），與聲請
    人提出之「德芳號」印章（發票章，他字卷第226 頁）不符
    為據。惟查，證人吳榮達、李文治、李秀惠均證稱未見過「
    德芳號」使用於兌領支票之印鑑樣式，有渠等之證述可稽（
    他字卷第175 、176 頁），衡諸公司行號刻有多個印章使用
    ，為商業慣例所常見，尚難以附表二編號1 、3 本票背面所
    蓋之「德芳號」橡皮印章非前開聲請人提出之發票章，遽認
    該「德芳號」橡皮印章、印文係屬偽造；聲請人雖提出票背
    蓋有前開「德芳號」發票章之支票主張「德芳號」用以提示
    票據所蓋印章應係前開發票章（他字卷第280 至282 頁），
    然公司行號為提領票據而於票背蓋用之印文，並未如開立發
    票使用之發票章、銀行存款印鑑、公司行號登記印鑑等之印
    文，須以向稅捐機關、銀行、商業登記主要機關登記存查為
    必要，尚非得以附表二編號1 、3 之本票背面蓋用之「德芳
    號」橡皮章不是「德芳號」之發票章，逕推論該「德芳號」
    橡皮章係屬被告2 人偽造；進者，「德芳號」係獨資商號，
    負責人為李如榷，有經濟部商業司登記查詢資料可稽（他字
    卷第10頁），可徵「德芳號」為李如榷獨資設立，於李如榷
    死亡後，「德芳號」成為李如榷遺產之一部分，被告2 人基
    於李如榷繼承人之授權，為提示兌領附表二編號1 、3 記名
    受款人為「德芳號」之本票票款，而於票背加蓋「德芳號」
    橡皮印章，存入被告李秀芬之合作商銀中和分行帳戶，嗣並
    提供支付李如榷喪葬費用、繳納遺產房屋貸款利息之用，難
    認被告2 人有何行使上開偽造文書之不法意圖，尚非得以行
    使偽造私文書罪相繩。
六、次查：
  (一)附表一所示之本票26張係李如榷借款與景陽公司，由景陽公
    司開立交付予李如榷作為借款憑據及擔保，惟因李如榷借予
    景陽公司之款項，有部分係向第三人李明月、郭禮訓、李秀
    惠、吳榮達、吳志隆、周寶源及被告李秀芬7 人借入，故李
    如榷於取得附表一之本票26張後，即將其中向被告李秀芬借
    款150 萬元之附表一編號25、26之本票轉交給被告李秀芬，
    而將附表一其餘本票24張存放臺北市○○區○○路住處之保
    險箱，李如榷於99年2 月12日死亡後，李文治、聲請人李宏
    昌、吳榮達、被告李秀芬於99年2 月14日前往上址開啟保險
    箱，由李文治、吳榮達取出本票，當面交予被告李秀芬保管
    處理，在被告李秀芬保管上述本票期間，李明月、郭禮訓分
    別持李如榷向渠等借款所簽發之第一銀行大同分行之支票向
    被告李秀芬換取附表一編號18、5 之本票，李秀惠則向被告
    李秀芬取得其借與李如榷之同額之附表一編號20、21之本票
    ，吳榮達、吳志隆、周寶源則委由聲請人李宏晟向被告李秀
    芬取得附表一編號1 、22、23之本票，並分別向景陽公司換
    票，其餘附表一之本票17張仍由被告李秀芬保管等情，有附
    表一編號1 至26之本票影本、李如榷生前簽發交予李明月、
    郭禮訓之第一銀行大同分行支票2 紙、經郭禮訓、李秀惠、
    聲請人李宏晟簽名之本票影本、被告李秀芬代保管本票明細
    在卷可稽（他字卷第15至23頁、第244 、245 、248 頁、第
    250 至254 頁、第256 頁），核與聲請人自承：附表一之本
    票26張原本放在保管箱內，99年2 月24日在李如榷臺北市○
    ○區○○路之住所，被告李秀紅告知被告李秀芬本票不能放
    在保險箱，被告李秀芬即將本票取走，李文治、吳榮達、李
    秀惠及聲請人李宏晟均有看見等語相符（他字卷第182 頁）
    ，堪認被告李秀芬取得附表一之26紙本票，或為清償李如榷
    生前借款債務而交付前揭第三人，或為全體繼承人保管而持
    有，並無意圖為自己不法所有之侵占犯行，此自聲請人先後
    於99年2 月21日、99年3 月5 日與被告2 人及其他繼承人簽
    訂協議書，協議書內容無隻字片語要求被告李秀芬返還附表
    一之26紙本票，甚且載明「有關現金借出景陽公司新臺幣伍
    仟壹佰伍拾伍萬貳仟伍佰玖拾伍元正分配如下：李宏昌、李
    宏晟各十分之三，李秀芬、李秀紅、李秀惠十分之四」（他
    字卷第164 、165 頁），適足反證聲請人對於被告李秀芬前
    開處分、保管附表一之26紙本票乙節，實屬明知且同意，自
    難認被告李秀芬有何侵占附表一之26紙本票之犯行。
  (二)被告李秀紅分別於99年3 月22日將附表二編號3 之本票交予
    被告李秀芬、於99年3 月30日將自勞保局收取之李如榷死亡
    給付13萬1 千7 百元匯入被告李秀芬之合作商銀中和分行帳
    戶，有被告李秀紅於99年3 月22日簽收附表二編號3 本票之
    簽收單、被告李秀芬於99年3 月23日將該本票存入合作商銀
    中和分行帳戶之代收票據明細表、郵政跨行匯款申請書在卷
    可稽（他字卷第91、138 、94頁），又附表二編號4 之支票
    係證人李文治直接交給被告李秀芬，經聲請人2 人供述在卷
    （他字卷第182 頁），而該支票兌現後之票款存入被告李秀
    芬之合作商銀中和分行帳戶，有該帳戶存摺明細可稽（他字
    卷第143 頁），足證被告李秀紅亦未經手附表二編號4 之支
    票，是聲請人指稱附表二編號3 、4 之票據、李如榷之勞保
    局死亡給付13萬1 千7 百元，遭被告李秀紅侵占云云，尚不
    足採。
  (三)被告李秀芬於附表三所示時間自李如榷之合作商銀大同分行
    帳戶提領如附表三所示之款項，均係使用金融卡提款，有李
    如榷之合作商銀大同分行帳戶交易資料查詢單可稽（他字卷
    第25、26頁），證人吳榮達、李文治證稱：李如榷之合作商
    銀大同分行帳戶之金融卡是渠等在被告李秀芬之全體兄弟姐
    妹前交給被告李秀芬保管，並表示如果喪葬費不足，可以使
    用前開提款卡內之款項去補充喪葬費，聲請人2 人當場有聽
    到等語（他字卷第175 頁），核與證人李秀惠證稱：李文治
    、吳榮達於99年2 月22日有當眾交付前開帳戶金融卡給被告
    李秀芬，要被告李秀芬自帳戶內提領款項以支付喪葬費用，
    當時伊等兄弟姐妹均有同意讓被告李秀芬全權處理李如榷之
    合作商銀大同分行帳戶內之金額等語（他字卷第176 頁）相
    符，足證被告李秀芬有權提領附表三所示之款項；抑且，被
    告李秀芬自李如榷之合作商銀大同分行帳戶提領附表三所示
    款項，加計聲請人2 人、被告2 人、證人李秀惠墊付之李如
    榷喪葬費用及房貸利息共75萬元，扣除支付禮儀師5 萬元，
    餘款123 萬9 千5 百元，於99年2 月23日起至同年3 月29日
    分別存入被告李秀芬合作商銀南勢角分行帳戶，加計證人邱
    萌芬交付之4 萬元及景陽公司給付李如榷之洗車津貼、職工
    福利3 千1 百元，扣除99年2 月15日起至99年3 月10日止支
    出之處理喪事、遺產相關費用共68萬5 千854 元，所餘之59
    萬6 千746 元於99年3 月12日全數轉存入被告李秀芬之合作
    商銀中和分行帳戶內，後又存入李如榷之薪資、利息收入、
    退保費、喪葬補助、津貼等共44萬5 千821 元（包括附表二
    編號1 至4 之票據兌現後存入被告李秀芬之合作商銀中和分
    行帳戶之票款），總計104 萬2 千567 元，扣除自99年3 月
    18日起至99年4 月26日止支出之喪葬費、遺產房屋款利息共
    計33萬9 千876 元，餘款為70萬2 千691 元，加計半年結算
    之存款利息434 元，總計70萬3 千125 元，目前仍存於被告
    李秀芬合作商銀中和分行帳戶內，有李如榷之合作商銀大同
    分行帳戶明細影本、被告李秀芬之合作商銀南勢角分行帳戶
    明細影本、被告李秀芬提出之99年2 月15日至99年3 月10日
    支出明細表及支出證明單據、入帳明細表、99年3 月18日至
    99年4 月26日支出明細表及支出證明單據、合作金庫商業銀
    行存款餘額證明書各1 紙在卷可稽（他字卷第190 至第228
    頁、第151 頁），足證被告李秀芬提領並存入其合作商銀中
    和分行帳戶之款項，確係用於李如榷之喪葬及房貸利息等項
    目，並非供被告李秀芬、李秀紅私用，自無侵占上開款項可
    言。縱被告李秀芬將共同繼承之款項存入個人帳戶，而未存
    入其與聲請人李宏昌共同設立之合作商銀大同分行聯名帳戶
    ，惟既無證據足資證明被告李秀芬有何意圖不法所有而花用
    該等款項之情事，自難遽認被告李秀芬所為涉有侵占罪嫌。
七、綜上所述，本件依卷存證據均未足認定被告2 人有聲請人所
    指偽造文書、侵占等犯行，原不起訴處分書及高檢署駁回再
    議處分書就聲請人上開指述予以斟酌，並就卷內證據詳為調
    查後，認無積極證據足認被告涉有上開罪嫌，犯罪嫌疑尚屬
    不足，而分別為不起訴處分、駁回再議聲請處分，核其證據
    取捨、事實認定之理由，均無違背經驗法則、論理法則及證
    據法則之情事，本院因認本件並無任何得據以交付審判之事
    由存在，聲請人聲請交付審判顯無理由，應予駁回。
據上論斷，應依刑事訴訟法第258 條之3 第2 項前段，裁定如主
文。
中    華    民    國  100     年    10    月    17    日
                  刑事第七庭審判長法  官  陳彥宏
                                  法  官  王沛雷
                                  法  官  陳美彤
以上正本證明與原本無異
本件不得抗告
                                  書記官  蔡昀潔
中    華    民    國  100     年    10  月      20    日
【附表一】
┌──┬─────┬─────────┬────┬─────────┐
│編號│票據號碼  │付款銀行          │發票日  │票面金額（新臺幣）│
├──┼─────┼─────────┼────┼─────────┤
│1   │FC0000000 │第一商業銀行股份有│94.11.03│200萬元           │
│    │          │限公司（下稱第一商│        │                  │
│    │          │銀）民權分行      │        │                  │
├──┼─────┼─────────┼────┼─────────┤
│2   │FC0000000 │同上              │94.11.05│600萬元           │
├──┼─────┼─────────┼────┼─────────┤
│3   │FC0000000 │同上              │94.11.06│420萬元           │
├──┼─────┼─────────┼────┼─────────┤
│4   │FC0000000 │同上              │94.11.08│370萬元           │
├──┼─────┼─────────┼────┼─────────┤
│5   │FC0000000 │同上              │94.11.09│500萬元           │
├──┼─────┼─────────┼────┼─────────┤
│6   │FC0000000 │同上              │94.11.10│350萬元           │
├──┼─────┼─────────┼────┼─────────┤
│7   │FC0000000 │同上              │94.11.11│400萬元           │
├──┼─────┼─────────┼────┼─────────┤
│8   │FC0000000 │同上              │94.11.14│420萬元           │
├──┼─────┼─────────┼────┼─────────┤
│9   │FC0000000 │同上              │94.11.18│360萬元           │
├──┼─────┼─────────┼────┼─────────┤
│10  │FC0000000 │同上              │94.11.19│560萬元           │
├──┼─────┼─────────┼────┼─────────┤
│11  │FC0000000 │同上              │94.11.22│320萬元           │
├──┼─────┼─────────┼────┼─────────┤
│12  │FC0000000 │同上              │94.11.24│400萬元           │
├──┼─────┼─────────┼────┼─────────┤
│13  │FC0000000 │同上              │94.11.27│400萬元           │
├──┼─────┼─────────┼────┼─────────┤
│14  │FC0000000 │同上              │94.11.28│350萬元           │
├──┼─────┼─────────┼────┼─────────┤
│15  │FC0000000 │同上              │94.11.29│560萬元           │
├──┼─────┼─────────┼────┼─────────┤
│16  │FC0000000 │同上              │94.11.30│350萬元           │
├──┼─────┼─────────┼────┼─────────┤
│17  │FC0000000 │同上              │95.05.03│100萬元           │
├──┼─────┼─────────┼────┼─────────┤
│18  │FC0000000 │同上              │95.06.02│100萬元           │
├──┼─────┼─────────┼────┼─────────┤
│19  │FC0000000 │同上              │96.04.02│80萬元            │
├──┼─────┼─────────┼────┼─────────┤
│20  │FC0000000 │同上              │96.04.02│30萬元            │
├──┼─────┼─────────┼────┼─────────┤
│21  │FC0000000 │同上              │96.04.02│120萬元           │
├──┼─────┼─────────┼────┼─────────┤
│22  │FC0000000 │同上              │96.04.02│50萬元            │
├──┼─────┼─────────┼────┼─────────┤
│23  │FC0000000 │同上              │96.04.18│150萬元           │
├──┼─────┼─────────┼────┼─────────┤
│24  │FC0000000 │同上              │96.04.19│90萬元            │
├──┼─────┼─────────┼────┼─────────┤
│25  │FC0000000 │同上              │96.06.02│50萬元            │
├──┼─────┼─────────┼────┼─────────┤
│26  │FC0000000 │同上              │96.09.05│100萬元           │
└───────────────────────┴─────────┘
【附表二】
┌─┬─────┬────────┬────┬────┬──────┐
│編│ 票據號碼 │ 付款銀行       │票面金額│兌現日期│帳戶        │
│號│          │                │        │        │            │
├─┼─────┼────────┼────┼────┼──────┤
│1 │YB0000000 │彰化商業銀行股份│1 萬8000│99.01.20│被告李秀芬合│
│  │          │有限公司（下稱彰│元      │        │作金庫銀行中│
│  │          │化商銀）復興分行│        │        │和分行帳戶  │
├─┼─────┼────────┼────┼────┼──────┤
│2 │FC0000000 │第一商銀民權分行│5 萬482 │99.04.12│同上        │
│  │          │                │元      │        │            │
├─┼─────┼────────┼────┼────┼──────┤
│3 │YB0000000 │彰化商銀復興分行│3 萬6000│99.05.10│同上        │
│  │          │                │元      │        │            │
├─┼─────┼────────┼────┼────┼──────┤
│4 │BA0000000 │第一商銀民權分行│3 萬5000│99.04.08│同上        │
│  │          │                │元      │        │            │
└─┴─────┴────────┴────┴────┴──────┘
【附表三】
┌──┬─────────┬─────┬──────────────┐
│編號│提領帳戶          │提領時間  │提領金額（新臺幣）及提領方式│
├──┼─────────┼─────┼──────────────┤
│1   │李如榷合作金庫銀行│99.02.22  │共計10萬元，分5 次提領，每次│
│    │大同分行第00000000│          │各領2 萬元。                │
│    │83481號帳戶（下稱 │          │                            │
│    │合作商銀大同分行帳│          │                            │
│    │戶）              │          │                            │
├──┼─────────┼─────┼──────────────┤
│2   │同上              │99.02.23  │共計6 萬元，分3 次提領，每次│
│    │                  │          │各領2 萬元。                │
├──┼─────────┼─────┼──────────────┤
│3   │同上              │99.02.25  │共計10萬元，分3 次提領，前3 │
│    │                  │          │次各領3 萬元，最後1 次領1 萬│
│    │                  │          │元。                        │
├──┼─────────┼─────┼──────────────┤
│4   │同上              │99.02.26  │共計5 萬元，分3 次提領，前2 │
│    │                  │          │次各領2 萬元，最後1 次領1萬 │
│    │                  │          │元。                        │
├──┼─────────┼─────┼──────────────┤
│5   │同上              │99.03.02  │共計10萬元，分4 次提領，前3 │
│    │                  │          │次各領3 萬元，最後1 次領1 萬│
│    │                  │          │元。                        │
├──┼─────────┼─────┼──────────────┤
│6   │同上              │99.03.03  │共計提領8 萬9500元。分3 次提│
│    │                  │          │領，前2 次各領3 萬元，最後1 │
│    │                  │          │次領2 萬9500元。            │
└──┴─────────┴─────┴──────────────┘